【裁判字號】    97,訴,769
【裁判日期】    970822
【裁判案由】    違反毒品危害防制條例
【裁判全文】
臺灣雲林地方法院刑事判決               97年度訴字第769號
公  訴  人  臺灣雲林地方法院檢察署檢察官
被      告  甲○○
上列被告因違反毒品危害防制條例案件，經檢察官提起公訴（97
年度毒偵字第624 號），本院改依簡式審判程序，判決如下：
    主  文
甲○○施用第一級毒品，累犯，處有期徒刑玖月；又施用第二級
毒品，累犯，處有期徒刑柒月。應執行有期徒刑拾壹月。
    事  實
一、甲○○前因施用毒品案件，執行觀察、勒戒後，因無繼續施
    用毒品之傾向，經釋放出所，並由臺灣雲林地方法院檢察署
    （下稱：雲林地檢署）檢察官於民國89年11月20日，以89年
    度毒偵緝字第130 號為不起訴處分確定；復於93年5 、6 月
    間，因連續施用第一、二級毒品案件，經本院以94年度訴緝
    字第22號分別判處有期徒刑9 月、4 月，應執行有期徒刑11
    月確定；又因偽造文書案件，經本院以94年度簡字第163 號
    判處有期徒刑6 月確定。上開二案件，經合併定應執行有期
    徒刑1 年4 月確定。又於95年間，因施用第一、二級毒品案
    件，經本院以95年度訴字第538 號分別判處有期徒刑11月、
    6 月，應執行有期徒刑1 年3 月確定，嗣經分別減刑，合併
    應執行有期徒刑7 月又15日確定。以上案件均接續執行，甫
    於96年12月21日縮刑期滿執行完畢。詎仍不知悔改，復基於
    施用第一級毒品海洛因之犯意，於97年4 月7 日某時，在雲
    林縣四湖鄉湖寮村喀內123 號林英松租屋處，以海洛因摻入
    香菸點燃吸食煙霧之方式，施用第一級毒品海洛因1 次；另
    基於施用第二級毒品甲基安非他命之犯意，於97年4 月8 日
    某時，亦在上開處所，以毒品甲基安非他命置入玻璃球內燒
    烤吸食煙霧之方式，施用第二級毒品安非他命1 次。嗣於97
    年4 月9 日下午3 時20分許，在上開林英松租屋處，為警查
    獲林英松涉嫌毒品案件時在場，經警帶回調查，並得其同意
    採集尿液送驗，同時檢出毒品嗎啡及甲基安非他命之陽性反
    應，而悉上情。
二、案經雲林縣警察局北港分局報告臺灣雲林地方法院檢察署檢
    察官偵查起訴。
    理  由
壹、程序部分：
    查被告甲○○所犯之本案犯罪，係死刑、無期徒刑、最輕本
    刑為3 年以上有期徒刑以外之罪。其於準備程序就上開被訴
    事實為有罪之陳述，經受命法官告知簡式審判程序之旨，並
    聽取其與公訴人之意見後，本院認無不得或不宜改依簡式審
    判程序進行之情事。爰依刑事訴訟法第273 條之1 第1 項、
    第284 條之1 規定，裁定由受命法官獨任進行簡式審判程序
    ，先予敘明。
貳、實體部分：
一、訊據被告甲○○對於上開事實均坦承不諱；且對被告採集之
    尿液，經送篩檢後，結果呈現毒品嗎啡及甲基安非他命之陽
    性反應，有雲林縣警察局北港分局查獲煙毒嫌犯尿液送檢真
    實姓名對照表，及台灣檢驗科技股份有限公司97年4 月30日
    報告編號KＺ000000000000號濫用藥物尿液檢驗報告各1 紙在
    卷可憑。足認被告自白與事實相符，應可採信。
二、查被告前因施用毒品案件，執行觀察、勒戒後，因無繼續施
    用毒品之傾向，經釋放出所，並由雲林地檢署檢察官於89年
    11月20日，以89年度毒偵緝字第130 號為不起訴處分確定；
    復於93年5 、6 月間，因連續施用第一、二級毒品案件，經
    本院以94年度訴緝字第22號分別判處有期徒刑9 月、4 月，
    應執行有期徒刑11月確定；又於95年間，因施用第一、二級
    毒品案件，經本院以95年度訴字第538 號分別判處有期徒刑
    11月、6 月，應執行有期徒刑1 年3 月確定（嗣經減刑後，
    應執行有期徒刑7 月又15日）等情，有臺灣高等法院被告前
    案紀錄表、雲林地檢署93年度毒偵字第814 號、第1166號及
    95年度毒偵字第797 號起訴書之電腦列印本各1 份在卷可按
    。被告自上開觀察、勒戒執行釋放後，距本案犯罪時，其期
    間雖超過5 年，但因被告於93、95年間所犯之施用毒品罪，
    距本次犯罪之期間並未超過5 年，是被告本案所為，仍合於
    毒品危害防制條例第23條第2 項所定於觀察、勒戒執行釋放
    後，5 年內再犯施用毒品罪者應予追訴之要件（最高法院95
    年第7 次刑事庭會議決議參照）。是本案事證明確，被告上
    開施用第一、二級毒品之犯行，均堪以認定。
三、按海洛因及甲基安非他命，分別為毒品危害防制條例第2 條
    第2 項第1 、2 款所明定之第一、二級毒品，均不得非法施
    用。核被告所為，係分別犯毒品危害防制條例第10條第1 項
    之施用第一級毒品罪，及同條例第10條第2 項之施用第二級
    毒品罪。其為施用第一、二級毒品而持有海洛因、甲基安非
    他命之低度行為，已為其施用之高度行為所吸收，均不另論
    罪。再被告所犯上開2 罪間，犯意各別、行為互殊，應予分
    論併罰。又被告前因施用第一、二級毒品案件，經本院以94
    年度訴緝字第22號分別判處有期徒刑9 月、4 月，應執行有
    期徒刑11月確定；又因偽造文書案件，經本院以94年度簡字
    第163 號判處有期徒刑6 月確定。上開二案件，經合併定應
    執行有期徒刑1 年4 月確定。又因施用第一、二級毒品案件
    ，經本院以95年度訴字第538 號分別判處有期徒刑11月、6
    月，應執行有期徒刑1 年3 月確定，嗣經分別減刑，合併應
    執行有期徒刑7 月又15日確定。以上案件均接續執行，於96
    年12月21日縮刑期滿執行完畢等節，有上揭臺灣高等法院被
    告前案紀錄表在卷可按。被告於上開徒刑執行完畢後，5 年
    以內故意再犯本件有期徒刑以上之罪，為累犯，各應依刑法
    第47條第1 項規定，加重其刑。
四、又按施用毒品行為之本質為藥物濫用、物質依賴，自殘性明
    顯，侵害性卻隱晦。基於施用毒品此一特性，毒品危害防制
    條例第10條第1 項、第2 項之刑罰，就須與同條例第20條之
    保安處分比擬觀察，而不應與一般犯罪之刑罰等量齊觀。因
    此，對被告施以相當期間之徒刑，藉以隔離毒品、戒除依賴
    即可，過度監禁之結果，徒然虛擲被告生命，並有浪費國家
    稅收之虞。爰審酌被告除上述前科外，另有殺人未遂、違反
    槍砲彈藥刀械管制條例等犯罪前科，有上揭臺灣高等法院被
    告前案紀錄表在卷可參，素行不佳；其先前已因施用毒品案
    件，經執行觀察、勒戒及判處徒刑後，仍再次施用，可見其
    毒癮程度嚴重，亦未悔改並記取教訓；惟念及施用毒品犯罪
    之本質，為戕害自我身心健康之行為，尚未嚴重破壞社會秩
    序或侵害他人權益；且被告於犯後坦承犯行，態度良好；以
    及被告之教育程度為國中畢業等被告之品行、犯罪之動機、
    目的、手段、智識程度、所生危害及犯後態度等一切情狀，
    分別量處如主文所示之刑，並定如主文所示之應執行刑。
據上論斷，應依刑事訴訟法第273 條之1 第1 項、第284 條之1
、第299 條第1 項前段，毒品危害防制條例第10條第1 項、第2
項，刑法第11條前段、第47條第1 項、第51條第5 款，判決如主
文。
本案經檢察官蕭如娟到庭執行職務。
中    華    民    國    97    年    8     月    22    日
                  刑事第三庭    法  官  陳銘壎
以上正本證明與原本無異。
如不服本判決，應於判決收受後10日內，向本院提出上訴狀（須
附繕本）。
                                書記官  鍾宜津
中    華    民    國    97    年    8     月    22    日
附錄本案論罪科刑法條全文：
毒品危害防制條例第10條
施用第一級毒品者，處6 月以上5 年以下有期徒刑。
施用第二級毒品者，處3 年以下有期徒刑。


司法院資訊處製作；財團法人民間司法改革基金會備份。
